# 请教“资本公积-资本溢价”和“资本公积-其他资本公积”分别对应哪些主要事项

提问人：jy03657116 时间：2019-04-08 20:22:56
问题：“资本公积-资本溢价” 和 “资本公积-其他资本公积” 分别对应那些主要事项？
例如：
公司未实现业绩承诺，大股东向公司支付业绩差额，属于权益性交易，这种是计入 “资本溢价” 还是 “其他资本公积”？

回答人：chenyiwei
资本溢价代表股东或其他权益持有者对本企业的资本性投入，且预计不会再发生转回的事项。这部分资本公积日后不会转入损益。
其他资本公积具有过渡科目的性质，其核算的内容有属于权益性交易性质的（如与权益结算的股份支付所确认的费用对应的资本公积），也有其他暂时挂1606 、请教 “资本公积-资本溢价”和 “资本公积-其他资本公积” 分别对应哪些主要事项目录账项目（如按权益法确认的在被投资方除了净利润、其他综合收益以外的原因导致的权益变动中所占份额），最终根据其不同性质分别转入资本溢价或者损益。

提问人：jy03657116 时间：2019-04-09 14:37:05
谢谢陈老师！
追问一个:
公司未实现业绩承诺，大股东向公司支付业绩差额，是否可以理解为 “股东或其他权益持有者对本企业的资本性投入，且预计不会再发生转回的事项。
”，计入 “资本溢价”？

回答人：chenyiwei
是。

提问人：呼叫帮助 时间：2019-04-09 20:46:42
A 公司为 B 公司的全资子公司，目前为全民所有制企业，拟改制为有限责任公司，目前账面净资产为负数，评估时其拥有的投资性房地产会增值，评估净资产为正数，并以评估净资产作为 B 公司的出资，改制为有限责任公司，在改制时点 A 公司按评估值重新建账。
请教陈版，在 B 公司的个别报表中，其 “长期股权投资——A 公司” 应按 A公司的基准日净资产评估值与相关税费之和作为投资成本，作为后续成本法核算的基础。该计量金额与原先对改制前的 A 公司的长期股权投资的账面价值之差，应调整 “资本公积——其他资本公积” 还是调整 “资本公积——资本溢价”？

回答人：chenyiwei
其他资本公积。